src-fst-morphology-affixes-inflections-verbs-TV.lexc.md
* LEXICON flex-tv  

* LEXICON flex-tv_ute  !pga. titartaaTInnga

* LEXICON flex-itv  !!Ny gennemgang 20200106 til assibilerende refl. som ikioqqoreersut

* LEXICON flex-tv2  

* LEXICON flex-tv2_ute  

* LEXICON flex-tv_NIQ_AJUR  !PL20230706 kopi af flex-tv2 men uden derivativer

* LEXICON flex-tv_fleksiver 

* LEXICON flex-tv_fleksiver2  NY 20100227. Til verber, der ikke maa viderederiveres (fx +NIR+Der/vv)

* LEXICON flex-tvP_fleksiver 

* LEXICON flex-tvP_fleksiver2  NY 20170510. Til verber, der ikke maa viderederiveres (fx +NIR+Der/vv)

* LEXICON flex-tv_it  

* LEXICON flex-tv_it2  

* LEXICON gallar-tv  

* LEXICON gallar-tv2  

* LEXICON gallar-tvP 

* LEXICON gallar-tvP2  tilføjet 20170526. Er det overflødigt?

* LEXICON pi_flex-tv_vaa 

* LEXICON pi_flex-tv_vaa2  fleksiver helt uden derivativer specielt til pi-

* LEXICON flex-tv_KunCont  fleksiver helt uden derivativer specielt til TASSAA=GUNNAIR

* LEXICON su_flex-tv_vaa 

* LEXICON su_flex-tv_vaa2  fleksiver helt uden derivativer specielt til pi-

* LEXICON flex-tv_vaa  

* LEXICON flex-tv_vaa2  

* LEXICON flex-tv_ssa  !pl20210729 nyt LEX for at tillade -ssua- isf. -ssava-

* LEXICON flex-tv_ssa2  

* LEXICON flex-tvP_vaa  

* LEXICON flex-tvP_vaa2  

* LEXICON XTPX  

* LEXICON XTPX2  

* LEXICON XTuteX  

* LEXICON XTuteX2  

* LEXICON XTutePX  

* LEXICON XTutePX2  

* LEXICON flex-tv_nngit  

* LEXICON flex-tv_nngit2  

* LEXICON flex-tv_schwa  

* LEXICON flex-tv_schwa2  

* LEXICON XTPX_nngit  

* LEXICON XTPX_nngit2  

* LEXICON XTPX_schwa  

* LEXICON XTPX_schwa2  

Et særligt leksikon til tilhæng som RIANNGUAR+Der/vv

* LEXICON XTgujaaX  

* LEXICON XTgujaaX2  

* * *

<small>This (part of) documentation was generated from [src/fst/morphology/affixes/inflections-verbs-TV.lexc](https://github.com/giellalt/lang-kal/blob/main/src/fst/morphology/affixes/inflections-verbs-TV.lexc)</small>
